臺灣嘉義地方法院刑事裁定　　　　　　96年度聲減字第1973號
聲　請　人　臺灣嘉義地方法院檢察署檢察官
受　刑　人　甲○○
上列受刑人因竊盜等案件，已經判決罪刑確定，聲請人聲請減刑
並定應執行刑（96年度聲減字第2307號），本院裁定如下：
    主  文
甲○○因犯如附表編號三之罪所處有期徒刑陸月，減為有期徒刑
月，如易科罰金，以新台幣壹仟元折算壹日。附表編號三之罪
減刑後之有期徒刑，與其所犯業經裁定減刑之附表編號一、編號
二之罪所處有期徒刑，應執行有期徒刑捌月，如易科罰金，以銀
元佰元即新台幣玖佰元折算壹日。
其餘聲請駁回。
    理  由
一、聲請意旨略以：受刑人甲○○於如附表所列日期犯如附表所
    列之罪，經法院判刑確定在案，其犯罪時間均在民國96年4
    月24日以前，核與中華民國九十六年罪犯減刑條例第2 條第
    1 項第3 款之規定相符，爰聲請予以減刑並定應執行刑。
二、按犯罪在96年4 月24日以前者，除本條例另有規定外，依下
    列規定減刑：一、死刑減為無期徒刑。二、無期徒刑減為有
    期徒刑20年。三、有期徒刑、拘役或罰金，減其刑或金額二
    分之一。中華民國九十六年罪犯減刑條例第2條第1項定有明
    文。
三、經查，受刑人係於如附表所示之時間，分別犯如附表所示之
    3 件竊盜罪，經本院以如附表所示之判決先後判刑確定在案
    ，其中編號1 、2 之罪，業經本院以96年度聲減字第86號裁
    定減刑，並定應執行刑為有期徒刑5 月又15日，於96年7 月
    16日執行完畢出監，附表編號3 之罪現尚未執行完畢等情，
    有上開各該裁判書、受刑人之臺灣高等法院被告前案紀錄表
    、檢察官執行指揮書等件在卷可稽；經核受刑人所犯如附表
    編號3 之罪，犯罪時間在96年4 月24日以前，復無不得減刑
    之例外情形；附表編號1 至編號3 之罪，均合於定執行刑之
    要件，是聲請人聲請就附表編號3 之罪予以減刑，並與編號
    1 、2 之罪定執行刑，尚無不合，應予准許。至聲請人聲請
    就附表編號1 、2 之罪裁定減刑部分，因上開2 罪已由本院
    以96年度聲減字第86號裁定予以減刑，聲請人再度聲請本院
    減刑，違反一事不再理原則，為不合法，應予駁回。
四、按行為後法律有變更者，適用行為時之法律；但行為後之法
    律有利於行為人者，適用最有利於行為人之法律，刑法第2
    條第1 項定有明文；本件受刑人為附表編號1 、2 之犯行後
    ，94年1 月7 日修正、94年2 月2 日公布之刑法，業於95年
    7 月1 日施行，其中刑法第41條第1 項前段關於易科罰金之
    折算標準，已由依罰金罰鍰提高標準條例第2 條（現已廢止
    ）核算後之銀元1 百元、2 百元、3 百元，修正提高為新台
    幣1 千元、2 千元、3 千元；經比較新舊法結果，修正後之
    上開規定並未較有利於受刑人，仍應依修正前刑法第41條第
    1 項前段之規定，諭知如易科罰金以銀元3 百元即新台幣9
    9 百元折算1 日。至就受刑人所為附表編號3 之犯行，因係
    於修正刑法施行後犯之，應依修正後刑法第41條第1 項前段
    之規定諭知如易科罰金以新台幣1 千元折算1 日。次按於94
    年1 月7 日刑法修正施行前犯併合處罰數罪中之一罪，且該
    數罪均符合第41條第1 項得易科罰金之規定者，適用90年1
    月4 日修正之刑法第41條第2 項規定（即數罪併罰應執行之
    刑逾6 月者，仍得易科罰金），刑法施行法第3 條之1 第3
    項定有明文；本件受刑人併合處罰之數罪，其中編號1 、2
    之罪係於刑法修正施行前犯之，依前揭刑法施行法之規定，
    縱其應執行之刑逾6 個月，仍得依修正前第41條第2 項之規
    定易科罰金；爰於定執行刑時，擇較為有利於行為人之折算
    標準，諭知以銀元3 百元即新台幣9 百元折算1 日（法院辦
    理九十六年減刑案件應行注意事項第34點參照）。
五、依中華民國九十六年罪犯減刑條例第2條第1項第3款、第8條
    第1 項、第9 條、第10條，刑法第2 條第1 項前段，修正前
    刑法第51條第5 款、第41條第1 項前段、第2 項，修正前罰
    金罰鍰提高標準條例第2 條，現行法規所定貨幣單位折算新
    臺幣條例第2 條，刑法施行法第3 條之1 第3 項，裁定如主
    文。
中　　華　　民　　國　　96　　年　　11　　月　　30　　日
    　　　　　　     刑事第三庭 法　官　陳  蒨  儀
上列正本證明與原本無異。
如不服本裁定，應於裁定送達後5日內向本院提出抗告狀（應附
繕本）。
中　　華　　民　　國　　96　　年　　12　　月　　4 　　日
                                書記官  楊  國  色
 受刑人減刑及定應執行之刑案件一覽表
┌───────┬─────────┬─────────┬─────────┐
│  編      號  │     1            │     2            │     3            │
├───────┼─────────┼─────────┼─────────┤
│  罪      名  │踰越牆垣竊盜      │踰越牆垣竊盜      │攜帶兇器竊盜      │
├───────┼─────────┼─────────┼─────────┤
│  宣  告  刑  │有期徒刑柒月。裁定│有期徒刑柒月。裁定│有期徒刑6 月，如易│
│              │減刑為有期徒刑3 月│減刑為有期徒刑3 月│科罰金，以新台幣1 │
│              │又15日，如易科罰金│又15日，如易科罰金│千元折算1日       │
│              │，以銀元300 元折算│，以銀元300 元折算│                  │
│              │1 日              │1 日              │                  │
├───────┼─────────┼─────────┼─────────┤
│  所 犯 法 條 │刑法第321 條第1項 │刑法第321 條第1 項│刑法第321 條第1 項│
│              │第2 款            │第2 款            │第3 款            │
├───────┼─────────┼─────────┼─────────┤
│  犯 罪 日 期 │94年10月15日      │94年11月21日      │96年1 月18日      │
├───┬───┼─────────┼─────────┼─────────┤
│偵　及│機  關│嘉義地方法院檢察署│嘉義地方法院檢察署│嘉義地方法院檢察署│
│查　年│      │94年偵字第6724 號 │94年偵字第6724號  │96年度偵字第929號 │
│案　度│年字號│                  │                  │                  │
│號    │      │                  │                  │                  │
├───┼───┼─────────┼─────────┼─────────┤
│      │法  院│嘉義地方法院      │嘉義地方法院      │臺灣嘉義地方法院  │
│  最  │      │                  │                  │                  │
│  後  │案　號│96年度易緝字第3 號│96年度易緝字第3 號│96年度嘉簡字第290 │
│  事  │      │                  │                  │號                │
│  實  ├───┼─────────┼─────────┼─────────┤
│  審  │判　決│96年1月31日       │96年1月31日       │96年2月16日       │
│      │日  期│                  │                  │                  │
├───┼───┼─────────┼─────────┼─────────┤
│      │法  院│嘉義地方法院      │嘉義地方法院      │嘉義地方法院      │
│　確　├───┼─────────┼─────────┼─────────┤
│　定　│案　號│96年度易緝字第3 號│96年度易緝字第3 號│96年度嘉簡字290號 │
│　日　│      │（聲請書誤載為96年│（聲請書誤載為96年│                  │
│      │      │度聲減字第86號）  │度聲減字第86號）  │                  │
│　期  ├───┼─────────┼─────────┼─────────┤
│      │確　定│96年2 月26日（聲請│96年2 月26日（聲請│96年4月26日       │
│      │日　期│書誤載為96年7 月16│書誤載為96年7 月16│                  │
│      │      │日）              │日）              │                  │
├───┴───┼─────────┼─────────┼─────────┤
│合於中華民國九│ 已裁定減刑       │已裁定減刑        │第2 條第1 項第3款 │
│十六年罪犯減刑│                  │                  │                  │
│條例          │                  │                  │                  │
├───────┼─────────┼─────────┼─────────┤
│減刑刑期褫奪公│                  │                  │有期徒刑3 月，如易│
│權期間或罰金額│                  │                  │科罰金，以新台幣1 │
│              │                  │                  │千元折算1日       │
└───────┴─────────┴─────────┴─────────┘
